臺灣臺南地方法院民事裁定
110年度小抗字第2號
抗  告  人  金禾千  
相  對  人  吳信模即吳青洋

上列當事人間請求侵權行為損害賠償事件，抗告人對於中華民國
110年5月19日本院臺南簡易庭110年度南小字第892號裁定提起抗
告，本院裁定如下：
    主 文
原裁定廢棄。
    理 由
一、本件抗告意旨略以：相對人於臺灣臺南地方檢察署108年度
    偵字第17393號妨害名譽案件、109年度偵續字第42號妨害名
    譽案件、109年度偵字第766號妨害名譽案件中，均向檢察官
    明確陳稱：其戶籍在嘉義，但實際住所、居所係臺南市○區○
    ○路00巷00弄0號3樓之2、臺南市○區○○路0段0號等語，顯見
    相對人之住所、居所在臺南市東區。況相對人於其住所使用
    FACEBOOK網站，自民國108年3月29日至108年4月30日張貼侵
    害抗告人名譽權之不實言論，則其侵權行為之行為地，亦屬
    本院之管轄範圍。則原裁定將本件訴訟移轉管轄，尚嫌速斷
    ，爰提起本件抗告，請求廢棄原裁定等語。
二、按因侵權行為涉訟者，得由行為地之法院管轄；而被告住所
    、不動產所在地、侵權行為地或其他據以定管轄法院之地，
    跨連或散在數法院管轄區域內者，各該法院俱有管轄權；同
    一訴訟數法院有管轄權者，原告得任向其中一法院起訴，民
    事訴訟法第15條第1項、第21條、第22條分別定有明文。又
    所謂侵權行為地，凡為一部實行行為或其一部行為結果發生
    之地皆屬之；管轄權之有無，應依原告主張之事實，按諸法
    律關於管轄之規定而認定，與其請求是否成立無涉（最高法
    院56年台抗字第369號、65年台抗字第162號判例參照）。
三、經查：
　㈠抗告人於110年3月29日起訴主張：相對人於108年3月29日至1
    08年4月30日間，在FACEBOOK網站上，發表抹黑、造謠之貼
    文，破壞抗告人名譽，爰依民法第184條第1項、第195條第1
    項規定起訴請求相對人賠償慰撫金新臺幣10萬元等語，有起
    訴狀可稽。又相對人於上開刑事偵查案件之108年10月31日
    、109年4月15日、109年7月20日庭訊時，曾自承居住於臺南
    市東區長榮路等語，亦據本院依職權調取上開刑事偵查案件
    卷宗核閱無訛。然相對人於抗告人提起本件訴訟前之109年4
    月17日已遷址至嘉義市東區，有相對人戶役政查詢資料可佐
    ，且原審依抗告人起訴狀所載之「臺南市東區裕農路」、「
    臺南市東區長榮路」送達，均遭以「無此人」為由退回，是
    本件難認相對人於抗告人110年3月29日起訴後，仍以臺南市
    東區為住所。惟相對人於上開刑事案件偵查中自承居住於臺
    南市東區長榮路等語，則臺南市東區自堪認係侵權行為地，
    依上開說明，本院應有管轄權。
  ㈡從而，原裁定將本件移送臺灣嘉義地方法院，於法自有未合
    。抗告意旨指摘原裁定不當，聲明廢棄，為有理由，應由本
    院予以廢棄，發回原審更為適法之處理。
四、據上論結，本件抗告為有理由，爰裁定如主文。
中　　華　　民　　國　　110 　年　　8 　　月　　5　　日
                  民事第四庭  審判長 法  官  施介元
　　　　　　　　　                   法  官　葉淑儀
　　　　　　　　　                   法  官  王淑惠
以上正本證明與原本無異。
本裁定不得再抗告。
中　　華　　民　　國　　110 　年　　8 　　月　　6  　日
                                     書記官　洪凌婷